【裁判字號】    98,聲,375
【裁判日期】    981111
【裁判案由】    停止執行
【裁判全文】
臺灣板橋地方法院民事裁定               98年度聲字第375號
聲  請  人
即  債務人  甲○○
相  對  人
即  債權人  乙○○
上列當事人間因債務人異議之訴事件（98年度訴字第2426號），
聲請人聲請停止執行事件，本院裁定如下：
    主  文
聲請人供擔保新臺幣柒萬壹仟伍佰柒拾元後，本院九十八年度司
執字第七○八八三、七○八八四號強制執行事件之強制執行程序
，於本院九十八年度訴字第二四二六號債務人異議之訴事件判決
確定或因和解、撤回等而終結之前，應暫予停止。
    理  由
一、按有回復原狀之聲請或提起再審或異議之訴，或對於和解為
    繼續審判之請求，或提起宣告調解無效之訴、撤銷調解之訴
    ，或對於許可強制執行之裁定提起抗告時，法院因必要情形
    或依聲請定相當並確實之擔保，得為停止強制執行之裁定，
    強制執行法第18條第2 項定有明文。又依強制執行法第18條
    第2 項定擔保金額而准許停止強制執行之裁定者，該項擔保
    係備供債權人因停止執行所受損害之賠償，其數額應依標的
    物停止執行後，債權人未能即時受償或利用該標的物所受之
    損害額，或其因另供擔保強制執行所受之損害額定之，非以
    標的物之價值或其債權額為依據（最高法院86年度台抗字第
    442 號及91年度台抗字第429 號裁判要旨參照）。
二、本件聲請人以其業已提起債務人異議之訴為理由，聲請裁定
    停止本院98年度司執字第70883、70884號強制執行事件之強
    制執行程序。
三、查本院98年度司執字第70883、70884號強制執行事件之執行
    程序目前仍在進行中，且聲請人所提債務人異議之訴，亦經
    本院以98年度訴字第2426號案件受理在案等情，業經本院調
    取上開執行及民事卷宗核閱無訛。本院審究上情並核閱卷宗
    後，認為聲請人之聲請為有理由，應予准許。
四、至聲請人應供擔保之擔保金額部分，本院斟酌相對人聲請本
    院98年度司執字第70883、70884號強制執行事件，分別係以
    本院98年度司拍字第421 號及98年度司票字第1761號民事裁
    定為執行名義，請求執行債權額均為新臺幣（下同）250,00
    0元，合計為500,000元，就聲請人財產予以執行，另相對人
    聲請民事執行所預納之執行費用分別為3,200元及2,000元，
    合計為5,200 元，亦屬執行債權之一。次查本院民事執行處
    以98年9月15日板院輔98司執協字第70883號命令，對聲請人
    所有分別坐落臺北縣五股鄉○○段水碓小段366 地號土地暨
    其上建物、臺北縣五股鄉○○段水碓小段369 地號土地進行
    查封等情，業經本院調取該執行卷宗查明屬實。而該被扣押
    之房地依常情復難認有何滅失之可能，堪認相對人前揭對聲
    請人聲請強制執行之債權，業因本院對聲請人所有前揭房地
    進行查封而獲得確保，亦即該等金錢債權均不因聲請人提起
    債務人異議之訴同時聲請停止執行而遭受損害。從而，本件
    相對人因停止強制執行程序所可能招致之損害，應為延後取
    得該金錢為使用收益之損失，並參諸民法第203 條規定，應
    以週年利率5 ％計算其相當於利息之損失為適當。又本院於
    98年11月9 日受理聲請人所提債務人異議之訴，訴訟標的金
    額為364,000 元，再參酌司法院訂頒各級法院辦案期限實施
    要點之規定，第一、二審簡易程式審判案件之期限分別為10
    月、2年，共計2年10月，據此預估聲請人提起債務人異議之
    訴而致相對人之執行延宕期間約為2 年10月，如以相對人在
    上開強制執行程序中主張之債權本金，按法定週年利率5 ％
    計算，則相對人因停止執行可能遭受之利息損失為71,570元
    【計算式：執行費用5,200元，執行債權額500,000元，
    （＋）×（2＋10/12）×5 ％＝71,570，元以下四捨五
    入】。是本院認本件聲請人聲請停止強制執行應供擔保之金
    額以71,570元為相當，爰酌定如主文第1 項所示之相當擔保
    金額，予以准許。
五、爰依強制執行法第18條第2 項，裁定如主文。
中    華    民    國    98    年    11    月    11    日
                  民事第一庭    法  官  黎文德
以上正本係照原本作成
如對本裁定抗告須於裁定送達後10日內向本院提出抗告狀，並繳
納抗告費新臺幣1,000元
中    華    民    國    98    年    11    月    11    日
                                書記官  趙彬


司法院資訊處製作；財團法人民間司法改革基金會備份。
